【裁判字號】    98,審訴,5039
【裁判日期】    990331
【裁判案由】    毒品危害防制條例
【裁判全文】
臺灣高雄地方法院刑事判決            98年度審訴字第5039號
公  訴  人  臺灣高雄地方法院檢察署檢察官
被      告  甲○○
上列被告因毒品危害防制條例案件，經檢察官提起公訴（98年度
毒偵字第6335號），被告就被訴事實為有罪之陳述，經告知簡式
審判程序之旨，並聽取被告與公訴人之意見後，本院合議庭裁定
由受命法官獨任進行簡式審判程序，本院判決如下：
    主  文
甲○○施用第一級毒品，累犯，處有期徒刑捌月；扣案之第一級
毒品海洛因壹包（含包裝袋，驗前淨重零點參肆公克、驗後淨重
零點參參公克），沒收銷燬之；扣案之注射針筒壹支，沒收。又
施用第二級毒品，累犯，處有期徒刑肆月。應執行有期徒刑拾月
；扣案之第一級毒品海洛因壹包（含包裝袋，驗前淨重零點參肆
公克、驗後淨重零點參參公克），沒收銷燬之；扣案之注射針筒
壹支，沒收。
    事  實
一、甲○○前於民國92年間，因施用毒品案件，經本院裁定送觀
    察、勒戒後，認有繼續施用毒品傾向，再裁定令入戒治處所
    施以強制戒治，嗣經裁定停止戒治，而於93年2 月17日自臺
    灣高雄女子戒治所執行完畢釋放，經臺灣高雄地方法院檢察
    署檢察官認強制執行已逾6 個月，無繼續強制戒治之必要，
    而以93年度戒毒偵字312 號不起訴處分確定。又於94年間，
    因施用毒品案件，經本院以94年度訴字第1943號、94年度簡
    字第5504號，各判處有期徒刑10月、5 月，嗣經裁定定應執
    行刑有期徒刑1 年2 月確定；又因施用毒品案件，經本院以
    94年度訴字第4389號判處有期徒刑8 月確定，嗣經裁定減刑
    為有期徒刑4 月確定，並與前述有期徒刑1 年2 月部分接續
    執行，而於96年7 月16日執行完畢。詎甲○○仍不知悔改，
    竟分別基於施用第一、二級毒品之犯意，於98年10月28日上
    午10時許，在高雄長庚醫院廁所內，以將第一級毒品海洛因
    置入針筒內，摻水稀釋後，注射靜脈血管之方式，施用第一
    級毒品海洛因1 次後，在同一地點，以將第二級毒品甲基安
    非他命置於玻璃球內燒烤，吸食煙霧之方式，施用第二級毒
    品甲基安非他命1 次。嗣於98年10月28日下午1 時20分許，
    在高雄縣鳳山市○○路與光華路口，為警查獲，經徵得其同
    意採尿送驗結果呈嗎啡、可待因、甲基安非他命、安非他命
    陽性反應，並扣得第一級毒品海洛因1 包（含包裝袋，驗前
    淨重0.34公克、驗後淨重0.33公克），以及甲○○所有而供
    其施用第一級毒品海洛因所用之注射針筒1 支，始獲上情。
二、案經高雄市政府警察局鳳山分局報告臺灣高雄地方法院檢察
    署檢察官偵查起訴。
    理  由
一、本件被告甲○○所犯係死刑、無期徒刑、最輕本刑為3年以
    上有期徒刑以外之罪，其於準備程序中就被訴事實為有罪之
    陳述，經本院告知簡式審判程序之旨，並聽取公訴人及被告
    意見後，合議庭裁定由受命法官獨任進行簡式審判程序，合
    先敘明。
二、訊據被告對於上揭時、地，分別施用第一級毒品海洛因及第
    二級毒品甲基安非他命之事實，坦承不諱；而被告為警查獲
    所採之尿液檢體，經送臺灣檢驗科技股份有限公司以酵素免
    疫法及氣相層析質譜法檢驗結果，呈現嗎啡、可待因、甲基
    安非他命、安非他命陽性反應，此有臺灣檢驗科技股份有限
    公司98年10月22日濫用藥物尿液檢驗報告暨高雄縣政府警察
    局鳳山分局偵辦毒品案件嫌疑人尿液採集編號對照表（代碼
    ：275 號）各1 份附卷可稽；且扣案之白色粉末1 包，經送
    高雄市立凱旋醫院鑑驗之結果，確含有第一級毒品海洛因成
    分（含包裝袋，驗前淨重0.340 公克、驗後淨重0.330 公克
    ）無訛，有高雄市立凱旋醫院98年11月18日濫用藥物成品檢
    驗鑑定書1 份在卷可佐，復有被告所有而供其施用第一級毒
    品海洛因所用之注射針筒1 支，扣案可憑，是被告分別施用
    第一、二級毒品之犯行，堪以認定，應予依法論科。
三、核被告所為，係犯毒品危害防制條例第10條第1 項之施用第
    一級毒品罪、同條例第10條第2 項之施用第二級毒品罪。被
    告持有第一、二級毒品後進而施用，其持有之低度行為均應
    為施用之高度行為所吸收，故均不另論其持有毒品罪。被告
    所犯上開施用第一級毒品及施用第二級毒品之2 罪間，犯意
    各別，應予分論併罰。被告前因施用毒品案件，經法院分別
    判處徒刑，且經裁定定應執行刑有期徒刑1 年2 月確定後，
    又因施用毒品案件，經法院判處有期徒刑並經裁定減刑為有
    期徒刑4 月確定，兩案接續執行，於96年7 月16日執行完畢
    ，有臺灣高等法院被告前案紀錄表1 份在卷可佐，是被告於
    有期徒刑執行完畢後，5 年內故意再犯本件有期徒刑以上之
    2 罪，均為累犯，均應依法加重其刑。本院審酌被告前因施
    用毒品案件，經觀察、勒戒及強制戒治程序，由檢察官不起
    訴處分，再因施用毒品案件，經法院判刑入獄執行完畢後，
    仍不知悛悔，再次施用毒品自戕其身，顯然缺乏戒絕毒品之
    決心，惟念及被告坦承施用第一、二級毒品之事實，且其行
    為尚未害及他人，並斟酌被告之犯罪動機、手段，以及被告
    之智識程度等一切情狀，分別量處如主文所示之刑，並定應
    執行刑如主文所示。扣案之白色粉末1 包，業經高雄市立凱
    旋醫院鑑驗確含有第一級毒品海洛因無訛，已如前述，而包
    裝袋與其上殘留之毒品，已難以分析剝離，俱應依毒品危害
    防制條例第18條第1 項前段規定，不問屬於犯人與否，均併
    宣告沒收銷燬之，至於送鑑耗損之海洛因粉末，既已滅失，
    自無庸再予宣告沒收銷燬之必要。扣案之注射針筒1 支，為
    被告所有，且係供被告犯本件施用第一級毒品罪所用，已據
    被告於警詢及偵查中供承在卷，被告於本院審理中否認扣案
    之注射針筒，非其所有，尚無可採，爰依刑法第38條第1 項
    第2 款規定，併予宣告沒收。
據上論斷，應依刑事訴訟法第273 條之1 第1 項、第299 條第1
項前段，毒品危害防制條例第10條第1 項、第2 項、第18條第1
項前段，刑法第11條、第47條第1 項、第38條第1 項第2 款、第
51條第5 款，判決如主文。
本案經檢察官李英霆到庭執行職務。
中    華    民    國    99    年    3     月    31    日
                  刑事第十庭  法  官  高增泓
以上正本證明與原本無異。
如不服本判決，應於收受送達後10日內向本院提出上訴書狀。
中    華    民    國    99    年    3     月    31    日
                              書記官  王淑娟
附錄本判決論罪科刑法條全文：
毒品危害防制條例第10條
施用第一級毒品者，處6月以上5年以下有期徒刑。
施用第二級毒品者，處3年以下有期徒刑。

司法院資訊處製作；財團法人民間司法改革基金會備份。
